Inventaris van het tekeningenarchief van de Artillerie-Inrichtingen, ca. 1900-1940
Nationaal Archief, Den Haag
- Tekeningenbestand, B
  - Tekeningen, calques, platen, blauwdrukken, [1900-1940].; 7-514; 508 portefeuilles
    - 0681-0685, 0701, 241
    - 0702, 242
    - 0703, 0711, 243
    - 0712, 244-246
      - 0712.01, 244
      - 0712.02, 245
      - 0712. bijlage behorende bij 244-245, 246
    - 0713-0714, 247
    - 0715, 248-261
      - 0715.00, 248
      - 0715.01, 249
      - 0715.02, 250
      - 0715.04, 251
      - 0715.06, 252
      - 0715.08, 253
      - 0715.11, 254
      - 0715.14, 255
      - 0715.17, 256
      - 0715.20, 257
      - 0715.22, 258
      - 0715.27, 259
      - 0715.30, 260
      - 0715.40, 0715.75, 0715.97-98, 261
    - 0716-0717, 262
    - 0718-0719, 263
    - 0731-0732, 264
    - 0733-0734, 265
    - 0735, 266-267
      - 0735.00, 266
      - 0735.05, 267
    - 0736, 268-272
      - 0736.01, 268
      - 0736.05, 269
      - 0736.08, 270
      - 0736.10, 271
      - 0736.H-100 tekeningen van J.B. v Heijst & zn, bijlage behorende bij inv.nrs. 268-271, 272
    - 0737, 0751, 273
    - 0761, 274
    - 0763-0765, 275
    - 0766-0768, 276
    - 0769-0770, 0791, 277
    - 0792-0793, 278
    - 0794, 279
    - 0796-0797, 0799, 280
    - 0800-0802, 281
    - 0803-0804, 0810, 0822-0824, 282
    - 0825-0831, 283
    - 0851-0852, 0854, 0856, 284
    - 0857-0865, 285
    - 0866-0870, 0898, 286
    - 0901, 287-288
      - 0901.01, 287
      - 0901.06, 288
    - 0902, 289
    - 0903, 290
    - 0904, 291
    - 0905-0906, 292
    - 0907-0908, 0911-0912, 0914-0915, 293
    - 0916, 294
    - 0917-0918, 295
    - 0919-0920, 296
    - 0921-0924, 297
    - 0925-0926, 298
    - 0927, 299
    - 0928-0931, 300
    - 0933, 301
    - 0933, 302-307
      - 0933.01.1, 302
      - 0933.01.40, 303
      - 0933.01.100, 304
      - 0933.02.01, 305
      - 0933.02.60, 306
      - 0933.13, 0933.20, 0933.98-99, 307
    - 0934-0939, 308
    - 0940-0945, 309
    - 0946-0952, 310
    - 0953-0959, 311
    - 0960-0966, 312
    - 1000-1003, 313
    - 1004-1007, 314
    - 1008, 315
    - 1009, 316-317
      - 1009.01, 316
      - 1009.13, 317
    - 1010-1012, 1014, 318
    - 1015-1016, 319
    - 1017-1018, 320
    - 1019-1021, 321
    - 1025-1030, 322
    - 1031-1034, 323
    - 1044, 324
    - 1045, 325-327
      - 1045, 325
      - 1045.13, 326
      - 1045.16, 327
    - 1049-1052, 328
    - 1053, 329
    - 1054-1055, 1058-1059, 330
    - 1060-1061, 331
    - 1064-0166, 332
    - 1067-1068, 333
    - 1069, 334
    - 1077, 1091-1094, 1096-1097, 335
    - 1100-1102, 336
    - 1103, 337-339
      - 1103.01, 337
      - 1103.02, 338
      - 1103.03, 339
    - 1104, 340
    - 1105, 341-342
      - 1105.04, 341
      - 1105.08, 342
    - 1106-1107, 343
    - 1108, 344
    - 1109, 345-347
      - 1109.01, 345
      - 1109.15, 346
      - 1109.30, 347
    - 1111-1115, 348
    - 1117-1119, 349
    - 1153, 350-352
      - 1153.01, 350
      - 1153.06, 351
      - 1153.08, 352
    - 1155, 353
    - 1159, 354
    - 1161-1165, 355
    - 1167, 356
    - 1169, 357
    - 1192-1193, 358
    - 1194, 1196-1197, 1209-1210, 359
    - 1211-1215, 360
    - 1217, 361
    - 1219, 362
    - 1231-1269, 363
    - 1291-1295, 364
    - 1300-1301, 365
    - 1303-1304, 1306-1309, 1311-1312, 366
    - 1313-1317, 1319-1320, 367
    - 1321-1322, 1324-1327, 368
    - 1328-1329, 369
    - 1330, 370
    - 1331, 371
    - 1332, 372
    - 1333, 373
    - 1334-1340, 374
    - 1341, 1343-1347, 1349, 375
    - 1350-1352, 376
    - 1354, 1356, 1358-1360, 377
    - 1361, 378
    - 1362-1364, 379
    - 1365, 1368-1371, 380
    - 1372-1374, 381
    - 1375-1376, 382
    - 1377-1381, 383
    - 1382, 384
    - 1383-1387, 385
    - 1388-1389, 1399, 386
    - 1400-1402, 1404-1407, 387
    - 1408, 388-389
      - 1408.01, 388
      - 1408.01.04, 389
    - 1409-1412, 390
    - 1413, 391
    - 1414, 1425-1427, 392
    - 1429-1431, 1450-1455, 393
    - 1456-1458, 1462-1463, 394
    - 1500, 395
    - 1501-1502, 1505-1507, 396
    - 1508-1510, 397
    - 1520-1525, 398
    - 1550, 1601-1604, 1606, 1608, 1610-1611, 1613, 399
    - 1614, 1618-1622, 1631, 1634-1635, 400
    - 1636-1645, 401
    - 1646, 402-406
      - 1646.01, 402
      - 1646.32, 403
      - 1646.42, 404
      - 1646.43, 405
      - 1646.46, 406
    - 1653, 1657, 1663, 1665, 1667, 1669-1670, 1672, 1683-1684, 1693, 1700, 407
    - 1705, 408
    - 1707-1708, 1715, 1726, 1734, 1741, 1743, 1745, 1748, 1752-1753, 1758, 409
    - 1766, 1769, 1771-1774, 1776-1777, 1900, 410
    - 1901, 2004, 2015-2016, 2018, 411
    - 2101-2104, 412
    - 2105-2109, 413
    - 2117-2118, 2120-2123, 414
    - 2124-2126, 2129, 415
    - 2130-2138, 2142, 2149, 2173, 416
    - 2413-2414, 2417-2419, 417
    - 2429, 2501, 418
    - 2506-2509, 419
    - 2510-2513, 2515, 2521, 2530, 420
    - 2531-2533, 2542, 2545, 421
    - 2601, 2604-2605, 422
    - 2606-2607, 2609-2610, 423
    - 2614-2616, 2702-2703, 424
    - 2704-2706, 2795, 425
    - 3001-3005, 426
    - 3006-3009, 3011, 427
    - 3012-3025, 428
    - 3026-3032, 429
    - 3033-3041, 3102, 430
    - 3103-3104, 3201-3206, 431
    - 3207, 3209-3219, 432
    - 3220-3229, 433
    - 3235-3244, 434
    - 3246-3252, 3260, 435
    - 3261-3264, 436
    - 3265-3273, 437
    - 3401-3415, 438
    - 3416-3425, 439
    - 3426-3435, 440
    - 3436-3441, 3443-3448, 441
    - 3599, 3601-3604, 3701-3707, 442
    - 3708-3718, 3720-3721, 3901-3904, 443
    - 4001-4008, 444
    - 4009-4016, 445
    - 4017-4030, 446
    - 4031-4039, 447
    - 4040-4069, 448
    - 4070-4086, 4088, 4350-4360, 449
    - 4361-4364, 4427, 4436, 4439, 4441-4444, 4449, 4452, 4456-4461, 4465, 4467-4469, 4474, 4476, 4480, 450
    - 4501-4526, 451
    - 4702-4720, 4901, 452
    - 4902, 453
    - 4904-4909, 4911-4912, 454
    - 5001, 455-456
      - 5001.01, 455
      - 5001.11, 456
    - 5002-5003, 5006-5007, 5009-5010, 5021, 457
    - 5022-5023, 458
    - 7001, 459-461
      - 7001.00, 459
      - 7001.20, 460
      - 7001.50, 461
    - 7002, 462
    - 7003, 463-464
      - 7003.01, 463
      - 7003.45, 464
    - 7004, 465-467
      - 7004.00, 465
      - 7004.25, 466
      - 7004.50, 467
    - 7005, 468-469
      - 7005.00, 468
      - 7005.41, 469
    - 7006, 470-472
      - 7006.00, 470
      - 7006.60, 471
      - 7006.80, 472
    - 7007, 473
    - 7008-7013, 474
    - 7014-7020, 475
    - 7021-7023, 476
    - 7024-7025, 477
    - 7026, 478
    - 7028, 7030-7031, 7033-7034, 479
    - 7035-7039, 480
    - 7040-7045, 481
    - 7046-7052, 482
    - 7053-7058, 483
    - 7059-7063, 484
    - 7065-7067, 485
    - 7125-7135, 486
    - 7136-7145, 487
    - 7146-7151, 7153-7154, 488
    - 7155-7156, 489
    - 7158-7159, 7162-7164, 7167-7169, 490
    - 7170, 491
    - 7171, 7173-7181, 492
    - 7182, 7186-7188, 7190-7199, 493
    - 7200-7215, 494
    - 7216-7235, 495
    - 7236-7255, 496
    - 7256-7290, 7296-7299, 497
    - 7300-7315, 498
    - 7316-7335, 499
    - 7336-7350, 500
    - 7356, 7358-7375, 501
    - 7376-7390, 502
    - 7391-7398, 503
    - 7400-7416, 504
    - 7417-7433, 7435-7439, 505
    - 7440-7446, 7448-7451, 506
    - 7501, 507
    - 8001.01.2/.7, 508-509
      - 8001.01.2, 508
      - 8001.01.7, 509
    - 8003, 8005, 8008, 510
    - 8010, 511
    - 8011-8012, 8015-8016, 8023, 8040, 512
    - Wandplaten:, 513
      5005A Aanvalshandgranaat (nr.69) 5005B Rookhandgranaat (nr.77) 5005 C Werpmijn TV 1. 5005 D Werpmijn TV 2. 5007 Granaatwerper TP 5019 Pistool M 46 5042, 5044-5045 Pistool mitrailleur (nr.2)
    - Diverse tekeningen zonder nummer:, 514
      Lewis mitrailleur landmacht model
      Fabricage gereedschap (vultrechter) voor het trotylgieten
      Affuit voor granaatwerper 10 cm
      Torpedomaterieel 5x met overzicht
      Opgave tekeningnummers betreffende patroonhulzen.